# 商誉减值测试

提问人：michelle100ASD 时间：2022-03-18 15:11:49
陈板，您好，有个关于商誉减值的问题想请教一下。根据准则，如果商誉有减值要用两种方法，公允价值扣减弃置费用的方法想了解一下这个公允价值如果对于一个公司就是一个资产组组合的话，那是否就是这个公司的企业价值？ 另外，如果是有小股东的话，是否评估的是包含小股东的整个公司的公允价值，谢谢

回答人：chenyiwei
实务中，对于包含商誉的资产组的减值测试，较少直接使用“公允价值减去处置费用”的方式确定其可收回金额。合并报表层面的资产组可收回金额与个别报表层面的股权估值可能差异很大（即使整个被投资企业只有一个资产组）。即使针对资产组测算“公允价值减去处置费用”，也是针对其中的可辨认资产测算，而不能采用PE倍数等对股权估值的方法。